【裁判字號】    94,交簡上,157
【裁判日期】    950206
【裁判案由】    公共危險等
【裁判全文】
臺灣臺南地方法院刑事判決           94年度交簡上字第157號
上  訴  人  臺灣臺南地方法院檢察署檢察官
被      告  丁○○
上開被告因公共危險案件，上訴人不服本院94年度交簡字第819
號中華民國94年10月28日簡易判決（聲請簡易判決處刑案號：94
年度營偵字第80號），提起上訴，本院管轄之第二審合議庭判決
如下：
    主    文
原判決關於過失傷害部分撤銷。
丁○○過失傷害人，處拘役伍拾伍日，如易科罰金，以銀元佰
元折算壹日；緩刑貳年。
其餘上訴駁回。
    事    實
一、丁○○明知於服用酒類物品後，不能安全駕駛時，不得駕駛
    動力交通工具，詎於民國九十三年十一月三日晚上七時許在
    臺南縣新營市某處，與朋友飲用酒類，隨即於當天（三日）
    晚上七時四十分許，酒後不能安全駕駛之際，猶駕駛車牌號
    碼S4 -7902號自小客車返家，沿臺南縣東山鄉○○村○○路
    ○段由西往東行駛，至該路與中興路口，欲左轉時，應注意
    汽車行駛時，駕駛人應注意車前狀況，並隨時採取必要之安
    全措施，適有乙○○騎乘後載甲○○之車號J69-497號機車
    沿中興路由北往南方向駛至，丁○○因酒醉及未注意車前狀
    況，致撞及乙○○所騎乘之機車，因而致乙○○之機車人車
    倒地，乙○○因而右膝及雙手擦傷，甲○○因而右腳挫傷、
    左手擦傷之傷害，嗣經員警到場處理後，經實施酒精測試，
    測得丁○○呼氣酒精濃度達每公升0.65毫克，始發現上情。
二、案經乙○○、甲○○訴由臺南縣警察局白河分局報告臺灣臺
    南地方法院檢察署檢察官偵查後聲請以簡易判決。
    理    由
一、前項犯罪事實，有下列事證足資證明：
  (一)被告丁○○於警詢中及本院審理時之自白。
  (二)告訴人甲○○、乙○○於警詢之指述。
  (三)道路交通事故現場圖、道路交通事故調查報告表（一）及（
    二）、現場照片九張、台灣省台南區車輛行車事故鑑定委員
    會鑑定意見書。
  (四)急診就醫證明及診斷證明書各二張。
  (五)卷附酒精濃度測試單、刑法第一百八十五條之三案件測試觀
    察紀錄表、臺南市警察局舉發違反道路交通管理事件通知單
    影本各一紙。
二、按刑法第一百八十五條之三所稱不能安全駕駛動力交通工具
    ，依法務部召集內政部警政署等相關單位研議，並參考德國
    、美國之認定標準，對於酒精濃度呼氣已達每公升0.55毫克
    或血液濃度達百分之0.11以上，肇事率為一般正常人之十倍
    ，認為已達「不能安全駕駛」之標準，有法務部88年 5月18
    日法88檢字第001669號函可參。且就醫學文獻所知，酒精對
    人體之影響程度，於呼氣時酒精濃度達每公升0.25毫克，呈
    輕度中毒症狀，造成協調功能降低，呼氣時酒精濃度達每公
    升0.50毫克，呈輕到中度中毒症狀，出現反應較慢，感覺減
    低、影響駕駛等情形，亦有行政院退除役官兵輔導委員會臺
    北榮民總醫院88年8月5日（88）北總內字第 26868號函可憑
    。查被告為警查獲當時呼氣中酒精濃度高達每公升0.65毫克
    ，業已超出法律所容許之每公升0.25毫克甚多，佐以卷附刑
    法第一百八十五條之三案件測試觀察紀錄表所載，被告已受
    體內酒精影響，而達於不能安全駕駛動力交通工具之程度，
    並撞及告訴人乙○○、甲○○所騎乘之機車，是被告因飲用
    酒類而不能安全駕駛之事實，堪以認定。
三、按汽車行駛時，駕駛人應注意車前狀況，並隨時採取必要之
    安全措施，道路交通安全規則第九十四條第三項定有明文。
    查被告駕駛自小客車，自應隨時注意道路交通狀況，而本件
    車禍事發當時，雖係夜間，但係情天，路面乾燥、無缺陷亦
    無障礙物，號誌正常，視距良好等情，卷附之道路交通事故
    調查報告表（二）記載甚明，並有現場照片可稽，客觀上並
    無不能注意之情事，被告駕車行至交叉路口，欲左彎時，應
    注意、能注意而疏未注意車前狀況，致發生車禍，使告訴人
    受傷，自有過失，而告訴人之受傷與被告之過失，二者顯有
    因果關係，台灣省台南區車輛事故鑑定委員會亦為相同之鑑
    定，並認定乙○○無肇事因素，有該委員會之鑑定意見書可
    稽，是被告過失傷害之事實，亦堪認定。
四、綜上所述，本案事證明確，被告犯行已堪認定。
五、核被告所為，係犯刑法第一百八十五條之三之服用酒類不能
    駕駛而駕駛動力交通工具罪、同法第二百八十四條第一項之
    過失傷害罪。被告一過失行為致告訴人二人受傷，係一行為
    觸犯二罪名，應依想像競合犯之規定，從一過失傷害罪處斷
    。被告所犯上開二罪，犯意各別，構成要件亦不同，應分論
    併罰。被告酒醉駕車，而致人受傷並應負刑事責任，應依道
    路交通管理處罰條例第八十六條第一項規定，加重其刑。又
    被告肇事後，並未親自或託人電話報警，而係由巡邏員警報
    案處理，業據被告供承及告訴人二人於警詢時指訴甚詳，卷
    附道路交通事故肇事人自首情形紀錄表 (詳警卷第二一頁)
    所載與事實不符，不足以作為有利被告之證據，附此敘明。
    。原審對被告論罪科刑，固非無見。惟原判決就上開被告酒
    醉駕車肇事致告訴人受傷而應依法加重其刑之部分，漏未依
    道路交通管理處罰條例第八十六條第一項之規定予以加重，
    且本件告訴人二人所騎乘之機車係由告訴人乙○○所騎後載
    告訴人甲○○，此業據告訴人而人指訴在卷，而原判決事實
    及理由欄認定該機車係由告訴人甲○○所騎而後載告訴人乙○○等情，亦與事實不符，自應由本院就被告被訴過失傷害
    部分依法予以撤銷改判，爰審酌被告犯罪之動機、目的、手
    段、及犯罪後坦承犯行，態度良好等一切情狀，量處如主文
    第二項所示之刑，並諭知如易科罰金之折算標準，以資懲儆
    。另審酌被告無犯罪前科，素行良好，且與告訴人二人達成
    民事和解，並坦承認錯，被告經此刑之宣告，應知所悔悟，
    就過失傷害部分，所宣告之刑以暫不執行為適當，並予宣告
    緩刑二年，以啟自新。
六、原審就被告酒醉駕車部分，以被告犯行明確，依刑事訴訟法
    第四百四十九條第一項前段、刑法第一百八十五條之三、第
    第四十二條第二項，罰金罰鍰提高標準條例第二條，處被告
    罰金銀元萬元，並諭知如易服勞役，以銀元三百元折算一
    日，本院認原判決此部分之認事用法，俱無不合，量刑亦屬
    允當。上訴人就此部分指摘原判決不當，求予撤銷改判，為
    無理由，應予駁回。
據上論斷，應依刑事訴訟法四百五十五條之一第一項、第三項、
第三百六十八條、第三百六十九條第一項前段、第三百六十四條
、第二百九十九條第一項前段，刑法第二百八十四條第一項、第
五十五條、第四十一條第一項前段、第七十四條第一款，道路交
通管理處罰條例第八十六條第一項，罰金罰鍰提高標準條例第一
條前段、第二條，判決如主文。
本案經檢察官丙○○到庭執行職務。
中    華    民    國    95    年    2     月    6     日
                  刑事第八 庭  審判長  法  官  蘇義洲
                                       法  官  洪士傑
                                       法  官  徐文瑞
以上正本證明與原本無異。
本件不得上訴 。
                                      書記官  李珍瑩
中    華    民    國    95    年    2     月    6     日


司法院資訊處製作；財團法人民間司法改革基金會備份。
